臺灣高等法院高雄分院刑事判決　　　　　94年度上易字第30號
上　訴　人
即　被　告　甲○○
上列上訴人因違反毒品危害防制條例案件，不服臺灣高雄地方法
院93年度易字第1474號中華民國93年11月30日第一審判決（起訴
案號：臺灣高雄地方法院檢察署93年度毒偵字第3882號），提起
上訴，本院判決如下：
     主  文
上訴駁回。
    事  實
一、甲○○前於民國88年間因施用毒品案件，經臺灣屏東地方法
    院以88年度毒聲字第2359號裁定送觀察、勒戒後，認無繼續
    施用毒品之傾向，於88年11月18日執行完畢釋放，並由臺灣
    屏東地方法院檢察署檢察官於88年11月18日，以88年度毒偵
    字第528 號不起訴處分確定。復於89年間因施用毒品案件，
    經原審法院以89年度毒聲字第2511號裁定送觀察、勒戒後，
    認有繼續施用毒品之傾向，經原審法院以89年度毒聲字第32
    66號裁定令入戒治處所施以強制戒治 (其間曾經撤銷停止戒
    治)， 並於90年12月23日執行完畢釋放。甲○○並因前述施
    用毒品行為經原審法院以89年度鳳簡字第382 號判決判處有
    期徒刑6 月，如易科罰金以300 元折算1 日確定，並於90年
    5 月22日執行完畢。猶不知悔改，於上開強制戒治執行完畢
    釋放後5 年內，基於施用第二級毒品甲基安非他命犯意，於
    93年7 月16日起凌晨1 時左右，在高雄縣鳥松鄉○○路123
    號財團法人長庚紀念醫院前，以將甲基安非他命 (起訴書誤
    載為安非他命)置 於玻璃球內燒烤吸取煙霧方式，施用甲基
    安非他命1 次。嗣為警於93年7 月16日2 時55分左右，在上
    址查獲，並扣得甲○○所有之甲基安非他命1 包（驗後毛重
    零點5 公克）及殘有甲基安非他命之玻璃球吸食器1 組、吸
    管1 支。
二、案經高雄縣政府警察局報請臺灣高雄地方法院檢察署檢察官
    偵查起訴。
    理  由
一、右揭事實，業據被告甲○○於原審法院及本院審理中坦承不
    諱，且被告為警查獲後所採集尿液，經送請高雄醫學大學附
    陽性反應，有高雄醫學大學附設中和紀念醫院編號9309─27
     3號濫用藥物尿液檢驗報告、尿液採證代碼對照表各1 份附
    卷可稽。又警方於查獲被告時，尚扣得白色晶體1 小包、玻
    璃球吸食器1 組、吸管1 支，而將上述物品送驗結果，均呈
    甲基安非他命陽性反應，有高雄醫學大學附設中和紀念醫院
    編號九9311─79號、00000000 號、9311─182 號號檢驗報
    告在卷可參，足見被告自白與事實相符。再被告於88年間因
    施用毒品案件，經臺灣屏東地方法院以88年度毒聲字第2359
    號裁定送觀察、勒戒後，認無繼續施用毒品之傾向，於88年
    11月18日執行完畢釋放，並由臺灣屏東地方法院檢察署檢察
    官於88年11月18日，以88年度毒偵字第528 號不起訴處分確
    定。復於89年間因施用毒品案件，經原審法院以89年度毒聲
    字第2511號裁定送觀察、勒戒後，認有繼續施用毒品之傾向
    ，經原審法院以89年度毒聲字第3266號裁定令入戒治處所施
    以強制戒治，並於90年12月23日執行完畢釋放之事實，有臺
    灣高雄地方法院檢察署刑案資料查註記錄表、臺灣高等法院
    被告全國前案紀錄表、臺灣屏東地方法院檢察署不起訴處分
    書附卷可參，其於強制戒治執行完畢釋放後，5 年內再犯毒
    品危害防制條例第10條第2 項之罪，自應予以追訴處罰。本
    件事證明確，應予依法論科。
二、按甲基安非他命係屬毒品危害防制條例第2 條第2 項第2 款
    規定之第二級毒品，不得非法持有、施用。核被告所為，係
    犯毒品危害防制條例第10條第2 項之施用第二級毒品罪。被
    告持有第2 級毒品甲基安非他命之低度行為，已為施用之高
    度行為所吸收，不另論罪。被告前因違反毒品危害防制條例
    案件，經原審法院以89年度鳳簡字第382 號判處有期徒刑六
    月，如易科罰金以300 元折算1 日確定，並於90年5 月22日
    執行完畢的事實，有臺灣高等法院被告全國前案記錄表在卷
    可稽，其於前案執行完畢後5 年內再犯有期徒刑以上之本罪
    ，為累犯，應依刑法第47條之規定加重其刑。
三、原審認被告罪證明確，因而適用毒品危害防制條例第10條第
    2 項、第18條第1 項前段，刑法第11條、第47條規定，並審
    酌被告曾觸犯施用毒品之犯行，歷經觀察、勒戒程序，仍未
    能戒絕毒癮，顯見其意志不堅，無悔改之決心，惟念其施用
    毒品係戕害自身，對他人法益尚不生直接侵害，且犯後坦承
    犯行，態度尚佳暨其動機、目的、手段、智識程度等一切情
    狀，量處如有期徒刑10月，以資懲儆。並說明扣案甲基安非
    他命1 小包（驗後毛重零點5 公克）為毒品危害防制條例規
    定之第2 級毒品，而殘有甲基安非他命之吸食器1 組及吸管
    1 支，因該等物品與其上毒品無從析離，均應依毒品危害防
    制條例第18條第1 項前段規定宣告沒收銷燬之，經核其認事
    用法並無違誤。被告上訴意旨以其目前有正當工作，如果入
    監執行，必遭公司解職，被告之妻子及幼子將無人可照顧，
    家中生計將陷入窘境，而請求改判可以易科罰金的刑度。本
    院則除審酌原審的量刑事項外，並審酌被告自88年間即開始
    施用毒品，至本件犯罪時間已持續近5 年，其間曾觀察、勒
    戒2 次及強制戒治1 次，且於強制戒治期間經停止強制戒治
    後，又經原審法院撤銷停止戒治，並經判決有期徒刑六月而
    易科罰金執行完畢，已如前述，可見其並無戒絕施用毒品決
    心及行動，本件自不宜再判處可以易科罰金的刑度，故認被
    告上訴沒有理由，應予駁回。
據上論斷，應依刑事訴訟法第368條，判決如主文。
本案經檢察官彭南雄到庭執行職務。
中　　華　　民　　國　　94　　年　　2 　　月　　15　　日
　　　　　　　　　刑事第三庭    審判長法　官  謝宏宗
                                      法　官  李嘉興
                                      法　官  黃仁松
以上正本證明與原本無異。
不得上訴。
中　　華　　民　　國　　94　　年　　2 　　月　　15　　日
                                      書記官  鄭翠芬
附錄本判論罪科刑法條：
毒品危害防制條例第10條第2 項施用第2 級毒品者，處3 年以下
有期徒刑。
